臺灣高等法院交通事件裁定　　　　　　　　　　　　九十一年度交抗字第六七六號
　　受 處 分 人
　　即 抗 告 人　甲○○
右列抗告人因違反道路交通管理處罰條例案件，不服臺灣板橋地方法院中華民國九十
一年七月十五日裁定（九十一年度交聲字第七七六號），本院裁定如左：
    主  文
抗告駁回。
    理  由
一、按汽車駕駛人，駕駛汽車有違反本條例之行為，經交通勤務警察或依法令執行交
    通稽查任務人員制止時，不聽制止或拒絕停車接受稽查而逃逸者，除按各該條規
    定處罰外，處新臺幣三千元以上六千元以下罰鍰，汽車駕駛人違反上開條款者，
    除依原條款處罰鍰外，並予記點一點，道路交通管理處罰條例第六十條第一項、
    第六十三條第一項第一款定有明文。
二、原處分機關係以：受處分人甲○○於民國九十一年二月七日下午一時四十分許，
    駕駛ＦＣ五─四七八號重機車，行經市○○道重慶北路口，未依規定兩段式左轉
    ，經警當場舉發，竟拒絕停車接受稽查而逃逸，經員警逕行舉發，爰引道路交通
    管理處罰條例第六十條第一項裁罰三千元，並依第六十三條第一項記違規點數一
    點。嗣經其提出異議，原裁定以受處分人違規事實，經證人洪協平到庭證述，其
    異議無理由而裁定駁回，
三、抗告意旨略以：(一)警員洪協平稱當時站在重慶北路西側執勤，違規左轉時西向東
    車輛左轉，警員不可能未見正面，再依常情，見違規車輛時均會先注意駕駛人再
    看車輛之車型，車輛過後再看車牌，抗告人身材屬削瘦體型，安全帽一向佩帶輕
    便式，從臉型即可辨認體型，警員卻說未見正面，無法判斷體型，豈能相信。(二)
    重慶北路分隔島植栽高約一公尺，車輛牌照隔著分隔島及同向車輛阻隔，在西側
    之警員在逾二十公尺之距離（絕非洪員所說之近距離）能看清楚車型車號，實不
    無疑問。(三)警員所說：「依駕駛動作，可以判斷為二十出頭的年輕人」，請問判
    斷的標準為何？(四)警方電腦所載車籍資料，只要車號輸入即可知該車號之一切資
    料，如若警員僅記得顏色為銀色、車型及CC數類似正好本人車號所載資料均甚符
    合，便據以為證，實難令人心服，且抗告人機車實際上車頭大部分是黑色，車身
    下半部亦為黑色寬邊，應為銀黑二色等語。
四、經查：
    (一)本件抗告人於民國九十一年二月七日下午一時四十分許，駕駛ＦＣ五─四七八
      號重機車，行經市○○道重慶北路口，未依規定兩段式左轉，經警當場舉發，
      竟拒絕停車接受稽查而逃逸之違規事實，有臺北市政府警察局北市警交大字第
      ＡＢＵ七五七六四號、第ＡＢＵ七五七六五號舉發違反道路交通管理事件通知
      單影本乙紙附卷可稽（見原審卷第十五頁）。且證人即舉發警員洪協平於原審
      到庭證述：「當時我在站在市○○道及重慶北路口旁邊，異議人沒有按照規定
      兩段式左轉，我只有看到車子及車牌，沒有看到駕駛人的正面，庭呈違規地點
      的照片，駕駛人經過路口我有吹哨攔停，但駕駛人沒有停車，加速離去，我不
      確定是否為當庭這個異議人，車牌不可能抄錯，因為是近距離看到車牌，之後
      我也有回去查證過當場的違規車輛車種ＣＣ數及車輛顏色與電腦上登記的資料
      相符，才填違規單。當時違規左轉的機車只有異議人所有的這台車，因為駕駛
      人有穿外套，無法判斷體型」（見原審卷第二０頁），且證人洪協平亦稱：「
      我當天看到的機車車種是銀色光陽一二五ＣＣ」等語，亦經抗告人於原審坦認
      「違規之時沒有被偷，我的車種是光陽一二五ＣＣ」（均見原審卷第二一頁）
      。準此，證人洪協平除當場抄寫抗告人之車牌，並核對電腦上所載之車號車型
      與當場舉發之車號車型相符後，始填寫舉發交通違規事件通知單，應無誤判之
      虞，而依抗告人於本院所提出現場略圖，警員所站位置與違規地點僅約二十公
      尺，距離尚短，且依證人洪協平前開所證當時僅有抗告人一人違規左轉，目標
      甚為顯著，警員應無不能目睹受抗告人違規之情況存在。況證人即警員洪協平
      到庭在原審具結以言詞供述本件訴訟上之待證事實（即受處分人有右開違規事
      實），因其與抗告人毫無怨懟，自無構詞誣賴抗告人之理，其所證當可採信。
    (二)抗告人雖於申訴書及異議狀堅詞否認有何舉發違規情形，辯稱：伊當時在家並
      未外出（見原審卷第五頁、第十四頁）。惟抗告人對上開證人之供述並無法舉
      出或聲請本院調查任何對其有利之證據資料，以使本院對證人所供述抗告人違
      規之事實產生任何合理之懷疑。再者，證人洪協平已證稱當時沒有看到駕駛人
      正面，且因機車駕駛人穿著外套無法判斷體型，從而，抗告狀所指「從臉型即
      可辨認體型」等語，顯與當時狀況不相當，尚難採認。又抗告意旨雖以「本人
      機車實際上車頭大部分是黑色，車身下半部亦為黑色寬邊，應為銀黑二色」，
      惟查本件抗告人所有之上開機車，車身顏色為銀色，有車籍資料在卷可憑（見
      原審卷第二四頁），與證人洪協平指證當時違規機車顏色相符，且依證人所指
      當時機車加速離去，事發突然，證人洪協平既能指認該機車之主要顏色特徵及
      車牌號碼，足供本院認定違規事實之確信。
    (三)至於抗告狀所指上開證人於原審所稱「依駕駛的動作可以判斷是二十出頭的年
      輕人」（見原審卷第二十頁），固屬證人之推測之詞，不能做為論斷之依據，
      惟本件經調查事證已明，有如前述，抗告人違規事實，足堪認定。
五、綜上所述，原審法院認為異議無理由而予以駁回，經核並無不合，抗告意旨顯無
    理由，應予駁回。
據上論斷，應依道路交通案件處理辦法第二十六條，刑事訴訟法第四百十二條，裁定
如主文。
中      華      民      國    九十一    年      九      月      十      日
                                  臺灣高等法院交通法庭
                                      審判長法  官  陳  貽  男
                                            法  官  王  炳  梁
                法  官  李  世  貴
右正本證明與原本無異。
不得再抗告。
                                            書記官  魏  汝  萍
中      華      民      國    九十一    年      九      月      十      日
